臺灣高等法院刑事判決　　　　　　　　94年度上易字第1009號
上　訴　人
即　被　告　甲○○
上列上訴人因毒品危害防制條例案件，不服臺灣臺北地方法院93
年度易字第19號，中華民國94年 3月15日第一審判決（起訴案號
：臺灣臺北地方法院檢察署92年度毒偵緝字第 258號），提起上
訴，檢察官併案審理（台灣板橋地方法院檢察署94年度毒偵字第
1622號）本院判決如下：
    主  文
原判決撤銷。
甲○○連續施用第二級毒品，處有期徒刑陸月，如易科罰金，以
參佰元折算壹日。附表所示之物沒收銷燬之。
    事  實
一、甲○○前因施用第二級毒品安非他命案件，經臺灣板橋地方
    法院以九十一年度毒聲字第四○五四號裁定送觀察、勒戒後
    ，認無繼續施用毒品之傾向，由臺灣板橋地方法院檢察署檢
    察官於民國九十一年十二月三十日，以九十年度毒偵字第四
    三五一號不起訴處分確定在案。基於施用第二級毒品之概括
    犯意，自九十二年四月一日起至九十四年一月十九日止（期
    間曾送觀察勒戒，除外），連續在台北縣三重市○○路○段
    十巷三四號住處，臺北縣板橋市○○路一五○巷二之三號四
    樓，及台北縣板橋市○○○路二一三巷二四號二樓等處，連
    續以玻璃球燒烤方式，施用第二級毒品安非他命。嗣分別於
    九十二年四月一日二十時，在臺北市萬華區○○○路一八
    五號二樓一○二室為警查獲，經原審以九十二年度毒聲字第
    一二五五號裁定送觀察、勒戒後，認有繼續施用毒品之傾用
    。九十二年十一月五日一時四十分許，為警在台北縣三重
    市○○路○段十巷三四號住處查獲，並扣得安非他命二小包
    （共計毛重五點七五公克，淨重四點九九公克）。九十三
    年五月四日四時二十一分許，為警在台北縣板橋市○○路一
    五○巷二之三號四樓查獲，九十三年八月十四日十九時許
    ，在台北縣板橋市○○○路二一三巷二四號二樓為警查獲，
    並扣得第二級毒品安非他命三小包（共計毛重一點九公克，
    淨重一點六公克），九十四年一月十九日十五時三十分許
    ，在台北縣板橋市○○路一一○巷四弄二之二號三樓查獲。
二、案經台北市政府警察局大安分局報請台灣台北地方法院檢察
    署檢察官偵查起訴暨台北市警察局刑事警察大隊分別報請台
    灣台北地方法院檢察署、台灣板橋地方法院檢察署移送併案
    審理。
    理  由
一、上開事實業据上訴人即被告甲○○坦承不諱，且其尿液經鑑
    驗確呈安非他命陽性反應，有台北市立療養院煙毒尿液檢驗
    報告單、明生生物科技股份有限公司濫用藥物檢體檢驗報告
    、台灣檢驗科技股份有限公司濫用藥物尿液檢驗報告、台灣
    尖端先進生技醫藥股份有限公司濫用藥物檢驗報告總攬等在
    卷可參，並有安非他命五小包扣案可資佐證，足認被告自白
    與事實相符，堪予採信。另被告甲○○前因施用第二級毒品
    安非他命案件，經臺灣板橋地方法院以九十一年度毒聲字第
    四○五四號裁定送觀察、勒戒後，認無繼續施用毒品之傾向
    ，由臺灣板橋地方法院檢察署檢察官於民國九十一年十二月
    三十日，以九十年度毒偵字第四三五一號不起訴處分確定在
    案。有本院被告全國前案紀錄表在卷可參，其觀察勒戒後五
    年內再犯施用毒品犯行，事證明確，堪予認定。
二、核被告所為，係犯毒品危害防制條例第十條第二項施用第二
    級毒品罪。被告先後多次犯行，時間緊接，犯罪構成要件相
    同，顯係基於概括犯意反覆為之，為連續犯，應以一罪論，
    並依法加重其刑。檢察官雖僅起訴九十二年四月一日施用安
    非他命，惟事實欄所載其餘部份，與起訴部分有連續犯裁判
    上一罪關係，為起訴效力所及，本院自得併予審究。
三、原審以事證明確，予以論罪科刑，固非無見，惟就起訴書
    所載犯罪事實以外之施用毒品事實，原審未說明何以得併予
    審究；原判決漏載案經何一警察單位報請偵辦；按案件
    欲依簡式審判程序進行，依刑事訴訟法第二百七十三條之一
    第一項規定，需以合議庭裁定為之，本件原審於九十四年二
    月二十二日謂係依合議庭裁定，依簡式審判程序進行（原審
    卷二第三八至三九頁），惟觀諸該所謂合議庭裁定，日期為
    九十四年三月十四日（原審卷二第四二頁），顯然是事後所
    為，因此，原審審判程序，於法不合，原審就事實欄一
    部分，未及審酌，均有未洽，被告上訴意旨指摘原審未及審
    酌部分，為有理由，應由本院撤銷改判，爰審酌被告前因施
    用毒品案件，經裁定令入勒戒處所施以觀察勒戒後，猶未遠
    離毒品，顯見戒毒意志薄弱，惟施用毒品性質上係屬自戕行
    為，具有病患人格之特質，且被告亦坦承犯行不諱，態度尚
    稱良好等一切情狀，量處如主文第二項所示之刑，並諭知易
    科罰金之折算標準，以示懲儆。扣案如附表所示之第二級毒
    品安非他命，不問屬於被告與否，均沒收銷燬之。又九十二
    年十一月五日查獲之吸食器一組，被告否認為其所有，且非
    違禁物，爰不另為沒收之諭知。
據上論斷，應依刑事訴訟法第369條第1項前段、第364條、第299
條第 1項前段，毒品危害防制條例第10條第2項、第18條第1項前
段，刑法第11條前段、第56條、第41條第 1項前段，罰金罰鍰提
高標準條例第2條，判決如主文。
本案經檢察官呂丁旺到庭執行職務。
中　　華　　民　　國　　94　　年　　7 　　月　　19　　日
　　　　　　　　　刑事第二十一庭審判長法　官  溫耀源
　　　　　　　　　　　　　　　　　　  法　官  吳  燦
　　　　　　　　　　　　　　　　　　  法　官  周政達
以上正本證明與原本無異。
不得上訴。
                                      書記官  陳菊珍
中　　華　　民　　國　　94　　年　　7 　　月　　19　　日
附錄：本案論罪科刑法條全文
毒品危害防制條例第十條
施用第一級毒品者，處六月以上五年以下有期徒刑。
施用第二級毒品者，處三年以下有期徒刑。
附表：
一、安非他命二小包（共計毛重5.75公克、淨重4.99公克，92保
    年度保管字第7058號）。
二、安非他命三小包（共計毛重1.9公克、淨重1.6公克，93保年
    度保管字第6266號）。
